【裁判字號】    98,訴,3865
【裁判日期】    990304
【裁判案由】    毒品危害防制條例
【裁判全文】
臺灣板橋地方法院刑事判決              98年度訴字第3865號
公  訴  人  臺灣板橋地方法院檢察署檢察官
被      告  甲○○
上列被告因違反毒品危害防制條例案件，經檢察官提起公訴（98
年度毒偵字第7170號），被告於準備程序中就被訴事實為有罪之
陳述，經本院合議庭裁定由受命法官獨任進行簡式審判程序，判
決如下：
    主  文
甲○○施用第一級毒品，累犯，處有期徒刑拾壹月。扣案之第一
級毒品海洛因壹包（驗餘淨重零點零壹壹貳公克）沒收銷燬，盛
裝上開第一級毒品海洛因之包裝袋壹只、注射針筒壹支、注射用
水壹瓶均沒收。
    事  實
一、甲○○曾於民國96年間，因施用毒品案件，經本院以96年度
    毒聲字第2531號裁定送勒戒處所觀察、勒戒後，認有繼續施
    用毒品之傾向，再經本院以97年度毒聲字第1110號裁定令入
    戒治處所施以強制戒治，業於98年1 月19日強制戒治執行完
    畢釋放，並由臺灣板橋地方法院檢察署檢察官以98年度戒毒
    偵字第223 號為不起訴處分確定；又於97年間，因竊盜案件
    ，經本院以97年度簡字第638 號判處有期徒刑3 月，嗣於97
    年3 月6 日確定，並於98年4 月18日執行完畢。詎甲○○仍
    不知悔改，基於施用第一級毒品海洛因之犯意，於98年9 月
    25日上午某時，在臺北縣板橋市中山公園內，以注射針筒注
    射之方式，施用海洛因1 次。嗣於98年9 月25日下午2 時30
    分許，在臺北市○○市○○路42號前為警查獲，並扣得海洛
    因1 包（驗餘淨重0.0112公克）、注射針筒1 支、注射用水
    1 瓶，經警採集其尿液檢體送驗後，呈現可待因、嗎啡陽性
    反應，始悉上情。
二、案經臺北市政府警察局萬華分局移送臺灣板橋地方法院檢察
    署檢察官偵查起訴。
    理  由
一、本案被告甲○○所犯係死刑、無期徒刑、最輕本刑為3 年以
    上有期徒刑以外之罪，其於準備程序中就前揭被訴事實為有
    罪之陳述，經受命法官告知簡式審判程序之旨，並聽取其與
    公訴人之意見後，本院認無不得或不宜改依簡式審判程序進
    行之情事，依刑事訴訟法第273 條之1 第1 項、第284 條之
    1 規定，裁定本案由受命法官獨任進行簡式審判程序；且依
    刑事訴訟法第273 條之2 及第159 條第2 項規定，不適用傳
    聞法則有關限制證據能力之相關規定，合先敘明。
二、上揭犯罪事實，業據被告於本院審理時自白不諱，且被告為
    警查獲後，經警採集其尿液檢體送鑑定，先以酵素免疫分析
    法（EIA ）初步檢驗，呈現鴉片類陽性反應，再以氣相層析
    質譜儀法（GC/MS ）確認檢驗，亦呈現可待因、嗎啡陽性反
    應等情，有臺灣尖端先進生技醫藥股份有限公司於98年10月
    2 日所出具之濫用藥物檢驗報告、臺北市政府警察局偵辦毒
    品案件尿液檢體委驗單各1 份在卷可稽（見偵查卷宗第54、
    55頁）；至扣案之白色粉末1 包，經送鑑定後，認實稱毛重
    0.1830公克（含1 袋），淨重0.0130公克，取樣0.0018公克
    ，餘重0.0112公克，檢出含有海洛因之成分等節，亦有交通
    部民用航空局航空醫務中心98年10月8 日航藥鑑字第098514
    5 號毒品鑑定書1 紙附卷可考（見偵查卷宗第57頁），復有
    上開海洛因1 包、注射針筒1 支、注射用水1 瓶扣案可資佐
    證，足徵被告任意性自白與事實相符，應堪採信。再被告於
    96年間，因施用毒品案件，經本院以96年度毒聲字第2531號
    裁定送勒戒處所觀察、勒戒後，認有繼續施用毒品之傾向，
    再經本院以97年度毒聲字第1110號裁定令入戒治處所施以強
    制戒治，業於98年1 月19日強制戒治執行完畢釋放，並由臺
    灣板橋地方法院檢察署檢察官以98年度戒毒偵字第223 號為
    不起訴處分確定等情，此觀卷附臺灣高等法院被告前案紀錄
    表1 份即明，足認被告係於上述強制戒治執行完畢釋放後5
    年內為本案施用毒品犯行，自應依毒品危害防制條例第23條
    第2 項規定，依法追訴、處罰。本案事證明確，被告犯行洵
    堪認定，應依法論科。
三、按海洛因係毒品危害防制條例第2 條第2 項第1 款所明定列
    管之第一級毒品。是核被告所為，係犯毒品危害防制條例第
    10條第1 項之施用第一級毒品罪。被告施用海洛因前後，持
    有海洛因之低度行為，為施用之高度行為所吸收，不另論罪
    。被告有上述事實欄所載之科刑及執行紀錄，此觀卷附臺灣
    高等法院被告前案紀錄表1 份即明，其於受有期徒刑之執行
    完畢後，5 年以內故意再犯本件有期徒刑以上之罪，為累犯
    ，應依刑法第47條第1 項規定加重其刑。爰審酌被告曾因施
    用毒品案件，經觀察、勒戒及強制戒治執行完畢釋放，並獲
    得不起訴處分之寬典（見卷附臺灣高等法院被告前案紀錄表
    ），猶不知悔改，而再犯本件施用第一級毒品罪，顯見其戒
    除毒癮之意志薄弱，惟其施用毒品係自戕行為，對他人法益
    尚無具體危害，兼衡被告之品行、智識程度、生活狀況、犯
    罪之動機、目的、手段、坦承犯行之犯罪後態度、檢察官求
    處有期徒刑11月等一切情狀，量處如主文所示之刑，以資懲
    儆。
四、扣案之海洛因1 包（驗餘淨重0.0112公克），為本案查獲之
    第一級毒品，應依毒品危害防制條例第18條第1 項前段規定
    宣告沒收銷燬（因鑑定所需而取樣耗用之0.0018公克部分，
    既已滅失，自毋庸為沒收銷燬之諭知，併此敘明）；至扣案
    用以盛裝上開海洛因之包裝袋1 只，於鑑定時既可與海洛因
    分別秤重，足證可與海洛因析離，且係用於包裹毒品，防其
    裸露、潮濕，便於持有、攜帶與施用，與注射針筒1 支、注
    射用水1 瓶等物，均係被告所有供犯罪所用之物，業據其於
    本院審理時供明在卷（見本院卷宗第118 頁反面），爰依刑
    法第38條第1 項第2 款規定，均併予宣告沒收。
據上論斷，應依刑事訴訟法第273 條之1 第1 項、第299 條第1
項前段，毒品危害防制條例第10條第1 項、第18條第1 項前段，
刑法第11條前段、第47條第1 項、第38條第1 項第2 款，判決如
主文。
本案經檢察官張世聰到庭執行職務。
中    華    民    國    99    年    3     月     4    日
                  刑事第九庭    法  官    賴彥魁
上列正本證明與原本無異。
如不服本判決，應於判決送達後10日內，向本院提出上訴書狀，
並應敘述具體理由；其未敘述上訴理由者，應於上訴期間屆滿後
20日內向本院補提理由書（均須按他造當事人之人數附繕本），
「切勿逕送上級法院」。
                                書記官    楊文祥
中    華    民    國    99    年    3     月     4    日
附錄本案論罪科刑法條全文：
毒品危害防制條例第10條
施用第一級毒品者，處6 月以上5 年以下有期徒刑。
施用第二級毒品者，處3 年以下有期徒刑。

司法院資訊處製作；財團法人民間司法改革基金會備份。
